最高法院刑事判決　　　　　　　　　　　　　　　八十八年度台上字第六五六八號
　　上　訴　人　甲○○
右上訴人因走私案件，不服台灣高等法院高雄分院中華民國八十八年八月二十六日第
二審判決（八十八年度上訴字第二九○、三二六號，起訴案號：台灣高雄地方法院檢
察署八十六年度偵字第二八六一四號、八十七年度偵字第一三五六號），提起上訴，
本院判決如左：
    主  文
上訴駁回。
    理  由
按刑事訴訟法第三百七十七條規定：上訴於第三審法院，非以判決違背法令為理由，
不得為之。是提起第三審上訴，應以原判決違背法令為理由，係屬法定要件。且必須
依據卷內資料為具體之指摘，並足據以辨認原判決已具備違背法令之形式，始屬相當
。本件原判決撤銷第一審科刑判決，改判論處上訴人甲○○私運管制物品進口，逾公
告數額罪刑。已明所憑證據及認定理由。並依據卷內證據資料，逐一指駁上訴人否
認犯罪，所辯：被海關查獲之大陸物品花生仁、去種膜花生仁、香菇、香菇絲等物，
係大陸方面誤裝，伊並不知情云云。係卸責之詞，不足採信。且說明證人廖茂得、李
英周二人於一審所證：渠等曾至大陸驗貨，惟渠等所見者僅係小包裝，貨物裝船時渠
等並未前往觀看等語，尚不足憑以認定被查獲之花生仁等物，係出於大陸方面所誤裝
，自不得採為有利上訴人之證據，綦詳。原判決所為合法之事實認定，俱有卷內證據
資料足憑，從形式上觀察，並無違背法令之情形存在。上訴意旨置原判決上開明確論
斷於不顧，仍執其在原審所辯陳詞，否認犯罪，就原審已詳加調查及判決理由已說明
事項，為單純事實之爭執，漫指原判決有證據調查未盡及不載理由之違法，殊非適法
之第三審上訴理由。至上訴意旨另指證人陳潘淼於民國八十七年十二月十日在一審證
稱：「這是我們公司一位廖茂得、李英周去大陸驗這些貨」、「是大陸那邊裝錯誤，
我也不知道那一家。」八十八年三月三十一日、同年七月十二日在原審證稱：「進貨
及裝卸糯性高梁之業務，由伊公司負責，被告甲○○並未參與」等語。則上訴人之上
開業務均委由祥豪國際食品股份有限公司（下稱祥豪公司）處理，並未參與，自無走
私犯行可言。原判決對於證人陳潘淼之證詞恝置不論，亦未說明何以不可採信之理由
，遽為不利上訴人之認定，自有判決不載理由之違法一節。經查原判決就上訴人所舉
之祥豪公司人員即證人廖茂得、李英周之所證，何以不足採為有利上訴人之證據，已
於理由內詳加說明，而證人陳潘淼上述證詞雖足認定上訴人委託祥豪公司進口大陸生
產糯性高梁業務，原判決未於理由內有所說明，然於判決顯無影響，依刑事訴訟法第
三百八十條規定，亦不得據為適法之第三審上訴理由。綜上說明，應認其上訴為違背
法律上之程式，予以駁回。
據上論結，應依刑事訴訟法第三百九十五條前段，判決如主文。
中      華      民      國    八十八    年     十一     月     十八     日
                              最高法院刑事第三庭
                                  審判長法官  陳  錫  奎
                                        法官  洪  清  江
                                        法官  吳  昆  仁
                                        法官  李  伯  道
                                        法官  洪  佳  濱
      右正本證明與原本無異
                                              書  記  官
中      華      民      國    八十八    年     十一     月    二十二    日
